臺灣高等法院刑事判決
111年度侵上訴字第69號
上  訴  人  
即  被  告  李忠志


選任辯護人  陳奕仲律師（法扶律師）
上列上訴人即被告因妨害性自主案件，不服臺灣新北地方法院10
9年度侵訴字第84號，中華民國110年11月29日第一審判決（起訴
案號：臺灣新北地方檢察署109年度偵字第10987號），提起上訴
，本院判決如下：
    主  文
上訴駁回。
    事  實
一、李忠志於民國108年12月13日凌晨，在臺北市○○區○○○路某酒
    店消費而認識代號00000-0000000號之成年女子（姓名、年
    籍均詳卷，下稱A女），並買下A女不含性交易費用在內之同
    日上午11點以前之出場時段，於同日上午6時至8時間之某時
    ，與A女一同至新北市○○區○○路0000號美芙汽車旅館201號房
    飲酒聊天。李忠志於同日上午10時至11時間之某時，於電話
    中向上開酒店幹部表示不再追加出場時間並同意A女離去，
    迨掛掉電話後，竟基於強制性交之犯意，違反A女之意願，
    將A女強壓在床上，並強行脫去A女衣褲，不顧A女拒絕及掙
    扎，接續用力親吻A女胸部、頸部，再先後以手指、陰莖插
    入A女之陰道，經A女一再抵抗始抽離其陰莖，惟仍再抱住A
    女，要求A女與其拍裸照，經A女大聲喝斥後，始讓A女離去
    ，而以此強暴方式對A女為強制性交1次得逞。
二、案經A女訴由新北市政府警察局中和分局報請臺灣新北地方
    檢察署檢察官偵查起訴。
    理  由
壹、證據能力方面
一、按被告以外之人於審判外之言詞或書面陳述，除法律有規定
    者外，不得作為證據，刑事訴訟法第159條第1項固定有明文
    ；惟被告以外之人於審判外之陳述，雖不符同法第159條之1
    至第159條之4之規定，而經當事人於審判程序同意作為證據
    ，法院審酌該言詞陳述或書面陳述作成時之情況，認為適當
    者，亦得為證據，同法第159條之5第1項亦定有明文。經查
    ，本判決所引用之被告以外之人於審判外之陳述，固均屬傳
    聞證據，惟上訴人即被告李忠志及其辯護人就前揭審判外陳
    述均表示同意具有證據能力（見本院卷第67至68頁）；而檢
    察官亦表示上開證據均有證據能力（同上卷頁）。本院審酌
    上開證據製作時之情況，尚查無違法不當及證明力明顯過低
    之瑕疵，亦認為以之作為證據應屬適當，爰逕依刑事訴訟法
    第159條之5第1項規定，認前揭證據均例外有證據能力。
二、本判決所引用之其餘文書證據及證物，並無證據證明係公務
    員違背法定程序所取得，亦無顯有不可信之情況，且經本院
    於審理期日合法調查，該等證據自得作為本案裁判之資料。
貳、實體方面
一、認定犯罪事實所憑證據及理由
  ㈠被告於108年12月13日凌晨在臺北市○○區○○○路某酒店消費而
    認識A女，被告買下A女不含性交易費用在內之同日上午11點
    以前之出場時段，與A女於同日上午6時至8時間之某時，一
    同至新北市○○區○○路0000號美芙汽車旅館201號房，並有對A
    女親吻其胸部、左頸之行為。嗣A女於同日晚間8時許前往亞
    東醫院驗傷，經診斷發現胸部及左頸有多處吻痕，且經採證
    送鑑結果，A女左頸、左胸、右胸及陰道深部均有驗出被告D
    NA之事實，業據證人即告訴人A女於警詢、偵訊及原審審理
    時證述在卷（見偵卷第15至16、111至121頁、原審卷第148
    至164頁），並有醫療財團法人徐元智先生醫藥基金會亞東
    紀念醫院（下稱亞東醫院）受理疑似性侵害事件驗傷診斷書
    、內政部警政署刑事警察局109年3月25日刑生字第10900228
    18號鑑定書等件在卷可稽（見偵字不公開卷第17至21頁、偵
    卷第97至100頁），且為被告於原審及本院準備程序時所是
    認（見原審卷第61至62頁、本院卷第66至67頁），是此部分
    事實首堪認定。
　㈡被告雖否認本件犯行，然前開犯罪事實，迭據證人A女於警詢
    、偵訊及原審審理時證述明確：
　⒈A女於警詢時證稱：我於今日（按即108年12月13日）早上7時
    10分從酒店被客人（按即被告）框出去到上午11時結束。剛
    開始我們去美芙汽車旅館聊天，約在上午10時35分，我打電
    話給酒店主管回報我已經準備離開旅館，主管告知我把電話
    拿給被告聽，確認是否讓我離開旅館或是要繼續加時間，被
    告表示同意讓我離開旅館不續加時間。當主管與被告通完電
    話後，被告直接把我撲倒在床上，把我衣褲脫掉，用手壓住
    我雙手，這當中我叫被告走開，被告不聽，並以手指插入我
    陰道抽插兩下後，我把他的手拿出來，後來他直接壓在我身
    上，把陰莖放進我陰道抽插，我把他推開，叫他不要這樣，
    之後我要離開，他又把我抱住，說要拍裸照才能離開，因我
    吼他，他才停止他的行為。被告性侵我的過程，我有阻止，
    也有抵抗等語（見偵卷第15至16、22至23頁）。　
　⒉A女於偵訊時證稱：被告是我酒店客人，當天早上約7、8點，
    我與被告到旅館單純喝酒聊天，我原本不想去（即出場），
    但酒店行政跟酒店小姐跟我保證沒事，且酒店說都知道被告
    去哪間旅館，所以我才去，到了旅館房間被告喝酒睡著，醒
    來後剩半小時，我跟被告小聊一下，便跟酒店回報說要走了
    ，酒店要求跟被告通話確認，我把電話給被告後，被告也說
    對，他要讓我先走。我才把電話掛掉，被告就突然把我壓在
    床上，先用一隻手壓住我雙手，再坐在我身上，把我內衣解
    開，我當時穿寬的帽T，被告把我帽T往上拉扯到肩膀位置，
    把壓住我的手放下來，再用兩隻手把我衣服脫掉，又把我褲
    子脫掉，過程中我有拉住自己衣服，說不要這樣，被告好像
    沒在聽我說話，他在我胸部跟脖子種草莓，驗傷診斷書上的
    吻痕是被告造成的，我一直推或踢被告，他又把陰莖放我陰
    道內約不到10秒，我左手抽開來把他推開，抓住他的陰莖並
    吼說不要這樣對我，他才沒有繼續。我在穿衣服的時候，被
    告又抱住我，重複3次說要跟我拍裸照才要讓我走，我大吼
    說不要，他才讓我走，我衣服穿了趕緊到門口攔計程車離開
    等語（見偵卷第113至119頁）。
  ⒊A女於原審審理時證稱：被告要買我單純出場到上午11點，我
    原本拒絕，後來是酒店行政「顧對對」以及同事陳湘涵都說
    這個客人很安全，可以放心的出去，被告說是單純喝酒聊天
    ，我也沒有想太多就說好，當天到旅館房間後，被告喝酒睡
    著，我就在旁邊滑手機休息，約10點半時，我與酒店幹部通
    話完，掛完電話被告就把我手機搶走，丟在旁邊，就突然壓
    在我的身上，整個跨坐在我的下半身，我的腳沒辦法動，被
    告用手把我兩手抓住，我的手遭被告勒得很緊，他把我的衣
    服往上掀，再用另1隻手就把我牛仔褲脫掉，那時候我有制
    止他，但不知道被告是不是已經喝醉了，那時候我還對被告
    說，我是因為公司相信被告，才跟被告出來，為什麼被告要
    這樣做，但被告一直都沒有回答我的問題，他壓在我身上，
    壓著我的手，對我胸口先種草莓，他種草莓的力道讓我很痛
    ，他再用手指插入我陰道，過程中我有掙扎，一直跟被告說
    不要這樣，被告用陰莖插入我生殖器約2下時，他的手有點
    鬆開，我便把他推走，並很大聲說要離開，他突然把我抱很
    緊，跟我說拍裸照才能離開，我跟他吵得很大聲，後面他才
    把手放開，讓我穿衣服，我才趕快離開，後來我有跟林芷芸
    、陳湘涵說我被性侵的事情等語（見原審卷第148至163頁）
    。　　
  ⒋經核A女先後於警詢、偵訊及原審審理時所為之證述內容，就
    其於案發當日係從酒店與被告出場至旅館房間喝酒聊天，嗣
    被告於出場時間將屆前，雖在電話中向酒店表示不續加時間
    而同意讓A女離去，卻在A女掛掉電話後，即違背A女意願，
    將A女強壓在床上，並強行脫去A女衣褲，不顧A女拒絕及掙
    扎，接續用力親吻A女胸部、頸部，再先後以手指、陰莖插
    入A女之陰道等情，亦即構成本案犯罪之主要事實及基本情
    節，所述並無明顯矛盾或不合常理之處。倘A女係虛捏情節
    嫁禍被告，實無可能對於受害過程，均能證述綦詳，前後大
    致相符，若非親身經歷，亦當無法牢記其所杜撰之情節。佐
    以被告與A女僅係單純之酒店客人與小姐之關係，當日尚且
    係由被告購買A女之出場時段而一同至旅館房間喝酒聊天，
    彼此顯無過節或嫌隙，若非被告確有對A女為強制性交之行
    為，A女應無刻意以此事涉個人隱私及名節之事設詞構陷被
    告入罪，致己身反遭外界異樣眼光之理。足認A女前揭所為
    指訴，實屬信而有徵。
　㈢除告訴人A女之前揭證述外，復有以下事證可資佐證補強：
　⒈A女於案發當日晚間8時許前往亞東醫院驗傷，經診斷發現其
    胸部及左頸有多達6處之吻痕，此有亞東醫院受理疑似性侵
    害事件驗傷診斷書在卷可稽（見偵字不公開卷第17至21頁）
    ；且經警方採證送鑑結果，自A女左頸、左胸、右胸及陰道
    深部等處，均驗出被告之DNA，亦有內政部警政署刑事警察
    局109年3月25日刑生字第1090022818號鑑定書附卷為憑（見
    偵卷第97至100頁）。從而，被告坦承上開吻痕為其所造成
    ，即核與前揭驗傷診斷、鑑定之結果相符；而觀諸卷附A女
    之吻痕採證照片（見原審不公開卷第11至14頁），A女遭被
    告親吻既能形成吻痕，衡情應係受有相當程度之親吻力道所
    致（尤其胸部位置之吻痕顏色較深，接近有紫色瘀青之程度
    ），佐以A女於原審審理時亦證稱：被告種草莓的力道讓我
    很痛等語（見原審卷第162頁），即更見其明。
  ⒉觀諸卷附A女與被告之通訊軟體對話截圖（見偵卷第133頁）
    ，可知A女於當日案發後不久（即當日下午1時55分許），即
    傳送訊息質問被告「你今天為什麼強姦我」、「我這樣怎麼
    對得起我男朋友」等語；且觀諸卷附A女與證人即A女經紀人
    林芷芸、證人即酒店同事陳湘涵之通訊軟體對話截圖（見偵
    卷第133至147頁），可知A女亦分別向證人林芷芸、陳湘涵
    表示遭被告強制性交之事，並於訊息中表明自己「不知道要
    跟醫護人員說什麼」的無助（見偵卷第145頁），且面對證
    人林芷芸、陳湘涵強力建議要求酒店介入處理，A女則於訊
    息中稱「很不敢去公司」（見偵卷第141頁），並未具體回
    應上述要求酒店介入處理的建議，可認A女當下反應，與一
    般遭遇性侵之被害人徬徨無助之反應相同。
  ⒊證人林芷芸於偵查中證稱：我是A女經紀人，A女在案發當天
    打LINE跟我說遭被告把手機丟在旁邊，壓在床上強暴，我要
    A女趕快報警，A女一直哭等語（見偵卷第123頁）；復於原
    審審理中證稱：我擔任A女經紀人很多年，彼此也是好朋友
    ，經紀人的工作就是要確認小姐出去的任務，單純出場不能
    從事性交易，A女未曾答應與客人出場為性交易，如果小姐
    原本跟客人單純出場，要改做性交易，會回報給經紀人，經
    紀人還是要跟公司說，因為怕收不到錢，本次A女跟被告是
    單純出場，A女事前有抱怨不想跟被告出場，但酒店說被告
    很安全，才說服A女出場，A女當時打了很多通電話給我，我
    沒接到，當天下午1時40幾分，我才跟A女講到電話，我記得
    A女一直在哭、情緒崩潰、有罵髒話，我詢問A女發生什麼事
    ，A女說被客人性侵，客人還逼她拍裸照，A女在電話中一直
    哭，連話都沒有辦法好好跟我說，我於訊息中提到要公司給
    交代，是因為酒店要保證小姐的安全，酒店說純出（單純出
    場）就是純出，不能讓小姐發生意外，幹部也要背責任。後
    續我多半是跟A女男友通電話，因為A女情緒不穩，一直哭，
    A女與男友在醫院時，那時誰都不想見，A女跟男友在醫院也
    不知道該怎麼辦，A女沒有提到要客人如何賠償也沒有要酒
    店負責，依我的工作經驗，如果小姐是為了錢，會一直要求
    經紀人找幹部出來說紅包要包多少，會請我來處理要開8、1
    0、12萬元之類的，但是A女完全都沒有，A女也願意說報警
    ，通常酒店遇到報警就不介入處理，A女案發後有休息蠻長
    一段時間，好幾個月都沒來上班，我跟A女平常都會聊天，A
    女比較不出門，我硬逼的話，A女則是很勉強出門，A女男友
    很在意本案遭性侵事件，男友還拿這件事羞辱A 女，最後也
    分手等語（見原審卷第197至210頁）。
  ⒋證人陳湘涵於原審審理中證稱：當時被告要帶A女出場之前，
    我在場，我有跟A女說被告安全沒問題，A女與被告出場後，
    有傳被告打呼的影片跟我說被告睡著了，A女下一次再跟我
    聯絡的時間，我不確定，但A女再聯繫時，就是哭著打給我
    說被強暴，A女一直哭，情緒激動，說男友會陪她去做筆錄
    跟驗傷等語（見原審卷第165至170頁）。
　⒌又A女於本件案發後，持續於身心科就診，具睡眠障礙、明顯
    之性侵害創傷反應，並有割腕之自傷行為，且因擔心其母覺
    察自己之異狀，而極度壓抑情緒。A女之創傷量表施測結果
    顯示，於創傷㈠急性創傷部分，「自責」、「恐懼司法」為
    最高分，分數為80％，其次為「情緒不穩」，分數高於統計
    上70％，「害怕安全」分數為70％，整體急性創傷程度為80％
    。此創傷分數與A女表達自己為什麼要聽信行政人員與酒客
    出場，並擔心案發於旅館內，缺乏證據等情形相符。創傷㈡
    創傷後壓力症候群的程度為60％；「情緒侵入」分數為70％，
    顯示A女於事發後有高度之創傷反應，非刻意回想，卻不斷
    想起此事件；「麻木遺忘」測驗結果為10％，顯示A女對事發
    過程記憶清晰，也因不斷回想起此事，感受到高度之痛苦感
    受相符等情，有新北市政府家庭暴力暨性侵害防治中心（下
    稱性侵害防治中心）109年9月14日新北家防綜字第10934262
    23號函所附之A女個案服務報告在卷可佐（見原審卷第31至3
    4頁）。
  ⒍按被害人之陳述，固不得作為有罪判決之唯一證據，須就其
    他方面調查，有補強證據證明確與事實相符，始得採為被告
    論罪科刑之基礎。然所謂補強證據，係指被害人之陳述本身
    以外，足以證明犯罪事實確具有相當程度真實性之證據而言
    。另補強證據並不以證明犯罪構成要件之全部事實為必要，
    僅需與證人指述具有相當之關聯性，並與證人之指證相互印
    證，綜合判斷，已達於使一般之人均不致有所懷疑，而得確
    信其為真實之程度，即足當之（最高法院111年度台上字第5
    15號判決意旨參照）。又性侵犯罪具有隱密性質，未必有第
    三人親見其事，若加害人否認犯行，往往淪於雙方各執一詞
    之困境，故若有證人陳述其於案發後親見被害人之身體跡證
    或其對該性侵害事件之反應，足以增強被害人證述之憑信性
    者，自非不得作為被告犯罪之補強佐證。準此，被告雖矢口
    否認與A女有何性交行為，然被告不僅對A女用力親吻而造成
    吻痕，A女陰道深部亦檢出被告之DNA，顯見被告確有對A女
    為性交行為至明。又參諸A女於本件案發後未久，旋即發送
    訊息向被告質問為何對其強制性交之事，復另以通訊軟體向
    經紀人林芷芸、酒店同事陳湘涵表示遭到被告強制性交一事
    ，而互核證人林芷芸、陳湘涵所述關於A女原本不願與被告
    出場之證詞，可知A女是在信任酒店人員及同事陳湘涵之說
    詞下，才與被告出場，與一般設局陷害他人之情形顯不相同
    ，且迄今A女亦無向被告索賠或要求酒店介入處理賠償事宜
    ，足徵A女並無藉此向被告牟利之情形。再者，A女與證人林
    芷芸、陳湘涵於案發後以電話聯絡時，其即呈現一直哭、崩
    潰無助等之情緒反應；而依證人林芷芸所述，A女於案發後
    旋即停止原本酒店工作數月，並出現拒絕人際往來之退縮反
    應；嗣經性侵害防治中心受理本案並對A女為觀察處遇之結
    果，評估A女因本案出現「自責」、「恐懼司法」、「害怕
    安全」、高度創傷反應及「情緒侵入」等各項身心狀態；抑
    且，A女於原審作證時，甫經檢察官詰問有關性侵之過程時
    ，A女即表明不願陳述，經休庭後，亦僅以「他有用手放到
    我的下半身」、「用下半身放到我的下半身」等較為模糊的
    字眼陳述被害過程（見原審卷第150至151頁），可見A女於
    陳述本案相關被害經過時，明顯有不願回想、難以啟齒之被
    害陰影，在在符合一般遭受性侵害之被害人所可能外顯之哭
    訴、無助之舉止及害怕、厭惡、自責等之情緒。綜此各項證
    據，與A女之指訴相互印證，俱足以補強佐證A女上開證述之
    憑信性，堪認A女所述應非虛構，已達於確信其為真實之程
    度。是以被告確有對A女強制性交，應屬灼然明甚。
　㈣對於被告辯解的判斷：
　⒈被告之辯解及其辯護人辯護略以：⑴被告承認有與A女一同至
    汽車旅館，A女胸部及左頸的吻痕確實是被告所為，但被告
    和A女是兩情相悅才親吻，且無任何性交行為，故被告否認
    有何強制性交之犯行。⑵由內政部警政署刑事警察局上開鑑
    定書，可知A女之外陰部並未驗出被告之DNA，而A女之陰道
    內部雖有驗出被告之DNA，然並無被告之精子細胞與前列腺
    抗原。倘若被告真有將陰莖強行插入A女之陰道5分鐘，A女
    之陰道中豈可能毫無被告之DNA，蓋A女自承其於案發前晚曾
    與男友發生性行為，故A女之外陰部即有另一名男子之DNA。
    由此可見，單憑上開鑑定報告與告訴人之指訴，並不足以認
    定被告確有本件犯行。⑶A女於原審審理時係證述被告以手指
    、陰莖插入A女陰道後，A女才推開被告，但與A女於偵訊（
    按：應為「警詢」之誤植）中證稱被告以手指插進A女陰道
    抽插2下後，A女把被告的手拿出來，後來被告直接壓在A女
    身上之描述過程完全不同。又A女於偵訊（按：應為「警詢
    」之誤植）中先稱被告將陰莖插進其陰道不到5分鐘，但後
    又稱不到10秒，前後不一，則被告究竟有無將陰莖插入其陰
    道，亦有可疑之處。再A女證稱：（問：在被告睡覺時，妳
    有無拍他睡覺的照片傳給妳的好朋友或姊妹？）沒有等語，
    然證人陳湘涵則證稱：A女是傳影片跟我說被告睡著了，她
    傳被告在打呼的影片等語，顯見A女之證述確有不實之處。⑷
    依A女所述之被害過程，被告係以一手壓制A女之雙手，以另
    一手接續完成脫去A女衣褲等行為，且係以左手手指插進A女
    陰道。則被告既係以左手插進A女陰道，當係以慣用之右手
    壓制A女雙手，同時以非慣用之左手脫去A女衣褲等動作，加
    上依A女所述，被告當時是整個跨坐在A女的下半身，則兩人
    身體相當接近，左手操作空間有限，被告要如何壓制A女雙
    手、雙腳之同時，運用其非慣用之左手脫去A女衣褲及插入
    其陰道？顯不合常理。況倘A女上述為真，A女復證稱其好像
    與被告掙扎了20幾分鐘，對照被告並非超乎常人之身形，A
    女在這20幾分鐘內是否真無掙脫或反制推開的空間？亦顯有
    可疑。⑸A女證稱被告掐著其雙手，也勒得很緊，且被告跨坐
    在其下半身，其腳沒辦法動等語，則A女之雙手甚至雙腳理
    應出現傷痕，但A女又證稱其手僅有勒痕而已，且A女之驗傷
    報告亦顯示A女的雙手與雙腳並無傷痕，足證其所稱遭被告
    壓制雙手、雙腳之證詞並不實在。⑹A女於事發後並非馬上前
    往驗傷，而是前往工作，其之反應亦有不合理之處云云。
  ⒉然依下列說明，被告之辯解俱不足採信：　
　  ⑴按證據取捨、其證明力之判斷及事實之認定，俱屬事實審
      法院自由判斷裁量的職權，此項自由判斷職權的行使，倘
      不違背客觀存在的經驗法則及論理法則，即無違法可指，
      觀諸刑事訴訟法第155條第1項規定意旨甚明，自難任憑己
      意，指摘為違法（最高法院110年度台上字第6214號判決
      意旨參照）。本院依憑上揭各項事證，經逐一剖析，互核
      印證結果，乃採信A女之指訴非屬虛構，其陳述憑信性堪
      予保障，已達確信其為真實之程度，始據以認定被告之犯
      行。被告上訴意旨徒執前揭⒈⑴所示情詞，空言否認犯行，
      已無足取。況稽以A女僅係與被告單純出場，此次消費並
      不含性交易，業據被告於原審坦認明確（見原審卷第58頁
      ），參酌A女當時尚有固定交往之男友，業據A女及證人林
      芷芸於原審審理時分別證述在卷（見原審卷第156、202、
      209頁），且證人林芷芸並證稱：A女未曾答應與客人出場
      性交易，A女因本案遭性侵事件，遭男友羞辱，男友還因
      為這件事打A女，最後分手等語（見原審卷第209頁），故
      殊難想像A女在前述情況下，竟會與被告合意親吻，甚且
      讓被告在其身上留下形同肉體接觸證據之多處明顯吻痕，
      顯不合常情，是被告辯以雙方係兩情相悅親吻云云，益非
      可採。抑且，被告於原審審理時供稱：當天從旅館離開約
      1至2小時，酒店幹部打電話來問我是不是對小姐怎麼了等
      語（見原審卷第58頁），並提出108年12月14日（案發翌
      日）友人「小旋風」與酒店幹部之間討論被告到底有無性
      侵A女之對話紀錄（見原審卷第65、67頁），可知被告已
      知有本件性侵糾紛，若其自認係遭人設局陷害，理當保存
      相關對方求償之訊息或對話紀錄以保障權益，詎被告卻將
      酒店人員、A女傳送給自己之訊息均刪除，此經原審於109
      年10月13日準備程序時當庭勘驗被告提出之手機屬實，有
      原審勘驗筆錄在卷可按，並為被告所是認（以上見原審卷
      第65頁），可見被告之事後舉止悖於常理，不無畏罪情虛
      之嫌，更徵其所辯要無可採。
　　⑵依卷附內政部警政署刑事警察局109年2月3日刑生字第1088
      029204號鑑定書所載（見偵卷第35至38頁），採集自A女
      外陰部、陰道深部之棉棒，經以酸性磷酸酵素法檢測結果
      均呈弱陽性反應，以顯微鏡檢測均未發現精子細胞，以前
      列腺抗原檢測法檢測結果則均呈陰性反應；另依卷附內政
      部警政署刑事警察局109年3月25日刑生字第1090022818號
      鑑定書所載（見偵卷第97至100頁），A女外陰部棉棒（主
      要型別）檢出之男性Y染色體DNA-STR型別，與被告之男性
      Y染色體DNA-STR型別不同，可排除來自被告。是依上開鑑
      定結果，固堪認定於A女之外陰部、陰道深部並未驗有被
      告之精子細胞，且於A女之外陰部亦未驗得被告之DNA。然
      查，被告陰莖插入A女陰道僅約2下，即因壓制A女的手鬆
      開，A女得以掙脫，被告並未射精等情，此據A女於原審審
      理時證述綦詳（見原審卷第151、161、163頁），且A女復
      證稱：我是第一次遇到這種情形，我也很慌，不知道怎麼
      做，所以回家的時候就趕快洗下體，但沒有洗得很乾淨，
      後來去醫院驗，醫院還是有驗到DNA等語（見原審卷第154
      頁），對照卷附亞東醫院受理疑似性侵害事件驗傷診斷書
      「被害人主訴」欄位中就「來驗傷前有無沐浴、更衣、沖
      洗」一節之詢問，其上雖勾選「無」，惟亦手寫記載「但
      有洗臉、洗會陰」（見偵字不公開卷第17頁），可認因A
      女奮力掙扎脫困，被告陰莖插入A女陰道之時間甚為短暫
      ，且未達射精程度，而A女事後因突遭性侵，內心慌亂之
      際，急於清潔自身，亦為人情之常，故因上述緣由，A女
      外陰部未能驗得被告之DNA，以及A女之外陰部、陰道深部
      並未驗得被告之精子細胞等跡證，並無違常之處。被告上
      訴意旨徒以前揭⒈⑵所示情詞，質疑A女之外陰部未能驗得
      被告之DNA及其陰道內（即外陰部、陰道深部）未能驗得
      被告之精子細胞並非合理云云，自無足取。
　　⑶人類對於事物之觀察、認知及記憶，有其能力上之侷限性
      ，絕無可能如攝錄影機可對客觀上所發生或經歷之過程完
      整捕捉而具再現性。且衡情一般人對於過往事物之記憶，
      猶不免因時間等因素，而漸趨模糊甚至與其他經驗發生混
      淆，何況性侵被害人隻身處於個人性自主權遭受侵害之惶
      恐不安之情境，本難期待性侵被害人對於事實經過及現場
      情境均能完整掌握。故對於事實經過之枝節，因個人觀察
      遺漏或記憶模糊，造成供述略見不一或有所出入，毋寧乃
      性侵被害人供述證據之特質。經查，A女業已證述被告如
      何違背其意願，有將其強壓在床上，並強行脫去其衣褲，
      不顧其拒絕及掙扎，接續用力親吻其胸部、頸部，再先後
      以手指、陰莖插入其陰道等強制性交行為，亦即構成本案
      犯罪之主要事實及基本情節，所述前後一致（其於偵訊時
      僅漏未提及指交部分），並無明顯矛盾或不合常理之處，
      復與前述各項補強證據交互參照、比對勾稽之結果，咸認
      無不實之處，容難指為向壁虛構，已見前述。至A女於警
      詢、偵訊及原審審理時先後所述，縱令如被告所辯，在性
      侵過程、侵入時間及事發前有無在房間內拍攝被告睡覺照
      片傳送給其友人等節，或有若干枝節出入，但即如上開說
      明，本件事發突然，且A女隻身處於遭受性侵害之惶恐不
      安情況，本難期待其能冷靜仔細觀察被告對其強制性交之
      所有完整經過，復受限於其個人觀察注意、陳述表達及記
      憶能力之差異，其於警詢、偵訊或原審審理時所述自亦難
      免會有若干枝節出入之情形，此乃人情之常，更屬性侵害
      被害人供述上之特質，當難遽認A女於枝節上有若干出入
      或不符之處，即係出於虛偽不實而全盤不採，並執為對被
      告有利之認定，是以被告上訴意旨徒執前揭⒈⑶所示情詞，
      一再斤斤指摘A女於各項細節上之陳述有所出入，自無足
      動搖被告確有強制性交行為之認定。況就被告以陰莖插入
      A女陰道之時間一節，A女於偵訊時證稱：被告以陰莖插入
      不到10秒，我左手抽開來，就把被告推開等語（見偵卷第
      115頁），核與其於原審審理中所證：被告陰莖抽插2下，
      手有點鬆掉，我就把被告推走等語大致相符（見原審卷第
      151頁），均已證述被告以陰莖插入其陰道之時間甚為短
      暫，而其所謂插入「不到10秒」自非屬精確之時間計算，
      而僅係其個人對於時間長度之主觀感受。至A女於警詢中
      雖證稱：被告將陰莖放進我的陰道，抽插約不到5分鐘，
      我就把他推開等語（見偵卷第15至16頁），其所述「不到
      5分鐘」，固似與其於偵訊時所述「不到10秒鐘」在語意
      上有所出入，然A女嗣於原審審理時就此亦具結說明：（
      問：你偵訊時說不到10秒鐘，但警詢時說不到5分鐘，前
      後所述時間不同的原因為何？）被告那時候抽插兩下就被
      我推出來，所以就應該不到5分鐘等語（見原審卷第162至
      163頁）。足見被告於警詢中所述「不到5分鐘」僅係其不
      甚嚴謹之口頭陳述，本非精確，只是在描述被告抽插兩下
      即遭其推出之短暫時間長度，與其偵訊時所述「不到10秒
      鐘」均係針對同一事物之描述，兩者並無不同，自未可以
      辭害意，遽認A女所述不實而執為有利被告之認定。
　　⑷A女就被告之性侵過程，於偵查中證稱：被告突然把我壓在
      床上，先用一手壓住我的雙手，再坐在我身上，把我內衣
      解開，並把我穿著的寬鬆帽T往上拉扯到肩膀位置，且把
      我褲子、內褲一起脫掉，被告再用兩手把我的帽T脫掉等
      語（見偵卷第115頁），已還原當時被告是如何用手（單
      手或雙手）將A女衣褲脫掉之過程，依A女所述，被告並無
      不能或難以脫掉A女衣褲之情形。再者，A女另於警詢中證
      稱：被告脫掉我衣服後，用手壓制我雙手，再用手指插入
      我陰道，之後又用陰莖插入等語（見偵卷第15頁），可認
      被告於壓制過程中，是先使用手部及跨坐A女身上之方式
      ，來強脫A女衣物，接著才是改用手部壓制方式，以手指
      、陰莖進行性侵，A女就此等連續性動作之被害過程，已
      屬證述明確，其雖未清楚說明被告何時結束跨坐身上之壓
      制動作，但亦未證稱被告係跨坐在其身上，同時使用手指
      性侵，且依一般通常經驗，被害人在遭遇性侵此等重大危
      難之際，焦點多放在抵抗與掙扎，實難期待A女能清楚記
      憶完整之被害過程及各項細節，故A女歷次所為證述，難
      認有不合常理之處。此外，就被告上訴意旨所指「掙扎20
      幾分鐘」一節，A女於本院審理中證稱：我把被告推走後
      ，我說要走了，被告一開始也不讓我走，一直抱著我說要
      拍裸照才讓我離開，是我跟被告吵得很大聲，被告後面才
      把手放開，讓我穿衣服離開。我好像跟被告掙扎了20幾分
      鐘，這20幾分鐘是指整個過程，我是依照我離開旅館房間
      的時間計算等語（見原審卷第151、161至162 頁）。故A
      女所稱掙扎20幾分鐘是連同推開被告後，遭被告糾纏拍攝
      裸照，經喝斥被告始得脫身之時間在內，並非全然都是在
      床上掙扎之時間，被告以A女所稱在床上掙扎20幾分鐘而
      質疑其所述之可信性，難認可採。是以，被告上訴意旨徒
      執前揭⒈⑷所示情詞為辯，仍無足取。
　　⑸A女於案發當日晚間前往亞東醫院驗傷結果，除左頸、胸部
      等處有吻痕及其生殖器部分有處女膜舊裂痕外，其四肢等
      其他部位固無明顯傷勢，有亞東醫院受理疑似性侵害事件
      驗傷診斷書在卷可佐（見偵字不公開卷第17至21頁），然
      被害人遭遇性侵成傷，固可為補強證據，然是否成傷，事
      涉被告加害手段、強度，與被害人體質、驗傷時檢驗方式
      、密度及醫療水準等，斷不可因被害人未有成傷，即反面
      推論被害人所述不實，而逕認無性侵之情事存在。經查，
      被告係以手、身體跨坐方式壓制A女，並未對A女綑綁或刻
      意毆打，已如前述，則A女手、腳於案發當日晚間驗傷時
      未發現留有明顯傷勢，並無異常之處。又即便被告係用力
      以手掐（勒）住A女之雙手，然衡情此種手段不當然會造
      成A女之雙手成傷；且用力掐（勒）住之結果，或雖造成
      掐（勒）痕，但本案係發生在上午，隨時間之經過，於同
      日晚間驗傷時，該痕跡自可能不復存在，則A女之四肢未
      能驗出傷痕，並無不合常理。是以，被告上訴意旨徒執前
      揭⒈⑸所示情詞為辯，指摘A女所證遭被告壓制雙手、雙腳
      之證詞不實，同無足取。
　　⑹就性侵案件之被害人而言，尤以加害者並非全然之陌生人
      ，而是與被害人有某種程度交集或關係者，被害人於遭受
      性侵後是否報警追訴、驗傷，是否要採取任何保護自身權
      利之措施，均須斟酌再三，考量因素或為保護自己名譽，
      或擔心證據不足，反被控誣告，或擔憂遭眾人指點而無法
      維持原來之工作或生活，甚或害怕加害人之報復、相應而
      來之冗長司法程序等等，理由不一而足，是A女於案發後
      未在第一時間就醫驗傷、報警等等，並非當然與常情有違
      。再者，A女於案發後先行返家，再於同日下午前往正職
      工作地點與男友會合，傍晚才由男友陪同前往報警並驗傷
      等情，此據A女於原審審理時證述無訛（見原審卷第156、
      163至164頁），而A女就其為何未立即報案或就醫驗傷一
      節，亦具結說明：當下我一個人不知道怎麼辦，覺得很丟
      臉，所以先回家。我沒有馬上去驗傷，因為那時候我不敢
      。我是第一次遇到這種情形，我也很慌，我不知道要怎麼
      做。當時我跟經紀人（即林芷芸）講被性侵，公司知道這
      件事，我覺得很丟臉，我不敢去公司等語（見原審卷第15
      3至155、164頁），核與卷附通訊軟體對話截圖所示（見
      偵卷第141頁），A女係向林芷芸稱「我真的很不敢去公司
      」等語大致相符。且觀諸其等之對話截圖所示（見偵卷第
      147頁），A女另向林芷芸稱「醫院要報警」等語，均可顯
      示A女當時內心糾結而不知所措，並無立即驗傷保全證據
      而追究被告刑責之意，而係於驗傷後，才轉告林芷芸醫院
      會依法通報警方。佐以A女甫遭遇性侵後，因不知所措，
      雖未立即報警而返家，然仍有向林芷芸求助，並在同日傍
      晚男友工作休息時，一同前往驗傷並報警，A女對於未立
      即驗傷、報警，均能合理說明，並無不合常理之處。從而
      ，被告上訴意旨徒執前揭⒈⑹所示情詞，質疑A女並非立即
      驗傷，有違常理云云，顯係囿於所謂「典型（理想）被害
      人」之制式觀點，而未加考量被害人可能呈現之情緒及身
      處之社會生活情境等面向，洵無足取。
　　⑺至被告另於原審審理時辯以：A女證稱係在離開旅館房間後
      ，才與證人林芷芸聯絡；但證人林芷芸卻證稱A女還在旅
      館房間時，即與其聯絡，足見兩人所述顯有不符，其等證
      述之可信性有疑云云。經查，證人林芷芸固於原審審理時
      證稱：我於108年12月13日下午1時42分許接到A女電話時
      ，A女說還在旅館房間內，遭被告性侵等語（見原審卷第2
      06頁），而與A女證稱在旅館房間內手機有遭被告搶走，
      且是離開旅館房間後才與林芷芸聯絡之證述不符。然查，
      觀諸卷附通訊軟體對話截圖所示（見偵卷第137頁），A女
      於同日中午12時41分撥打語音電話給林芷芸，因林芷芸未
      接而取消通話，A女因而傳送文字訊息表示自己遭性侵，
      雙方並於同日下午1時42分許通話；而證人林芷芸於原審
      審理時亦證稱：我當時在睡覺，起來以後接到A女下午1時
      42分許的電話，是我第一次知道A女被性侵等語（見原審
      卷第206頁）。準此，就案發當日之時間順序，被告供稱
      當日購買A女出場時段是到上午11時為止，與酒店幹部通
      話完就離開旅館房間（見原審卷第55、57頁），核與A女
      指訴當天掙脫被告後，大約是11點半左右離開等語大致相
      符（見原審卷第161頁），是A女於當日下午1時42分許去
      電告知林芷芸遭性侵時，A女顯然已離開旅館房間，則林
      芷芸證稱A女來電時人仍在旅館房間內，無非僅係其記憶
      上或對話理解上之訛誤，尚難執此即認其等所為證述全非
      可採，而遽為有利被告之認定。
　㈤調查證據與否之說明：　
　　按刑事訴訟法所稱依法應於審判期日調查之證據，係指與待
    證事實有重要關係，在客觀上顯有調查必要性之證據而言，
    其範圍並非漫無限制，必其證據與判斷待證事實之有無，具
    關聯性，得據以推翻原判決所確認之事實，而為不同之認定
    ，若僅枝節性問題，或所證明之事項已臻明確，或就同一證
    據再度聲請調查，自均欠缺其調查之必要性，未為無益之調
    查，無違法可言（最高法院111年度台上字第1300號判決意
    旨參照）。被告及其辯護人於本院審理時雖聲請實施測謊鑑
    定，且聲請送臺大法醫學科暨研究所鑑定上揭吻痕之作用力
    或吸力可否量化及其造成A女之疼痛指數於醫學上為若干等
    節（見本院卷第69、105至107頁）。惟查，依憑前揭各項事
    證，經相互比對勾稽後，足堪認定被告之犯行，是本件事證
    已臻明確。而衡酌測謊僅係就受測人對相關事項之詢答，對
    應其神經、呼吸、心跳等反應所得生理圖譜之分析判斷，因
    此受測人之個人狀態在不同時間施測，結果即可能會有所不
    同，故有其科學驗證上之侷限性，尚難單憑測謊即可獲得待
    證事實之確信，是即便實施測謊，亦顯無足動搖本案犯罪事
    實之認定，其理自不待言。至就被告親吻A女所造成吻痕之
    力道可否量化及疼痛指數多寡一節，衡情亦與被告是否有對
    A女強制性交無必然關聯，在本案事證已臻明確之情況下，
    亦無足影響被告犯行之認定。是依上開說明，誠無依聲請再
    為無益調查之必要，本院即未予調查，併此敘明。
　㈥綜上所述，足徵被告及其辯護人所辯各節俱不足採，是以本
    件事證已臻明確，被告之犯行應堪認定。　　　　　　　　
二、論罪之說明
  ㈠被告之罪名：
　  核被告所為，係犯刑法第221條第1項之強制性交罪。　　
  ㈡吸收犯：　
　　被告對A女強制性交過程中，所為強吻、摟抱A女等強制猥褻
    之低度行為，應為強制性交之高度行為所吸收，均不另論罪
    。
  ㈢接續犯：
　　被告係基於單一犯意，於密接時間及同一地點，強行先後以
    手指、陰莖插入A女陰道而為性交，侵害同一被害人即A女之
    性自主法益，各行為之獨立性極為薄弱，依一般社會健全觀
    念，難以強行分開，在刑法評價上，以視為數個舉動之接續
    施行，合為包括之一行為予以評價，較為合理，故應論以接
    續犯之一罪。
三、上訴駁回之理由
  ㈠原審經詳細調查後，本於相同認定，以被告犯罪之事證明確
    ，因而適用刑法第221條第1項之規定，並審酌被告與A女出
    場消費，卻為滿足一己私慾，以前述強暴方式，違反A女意
    願為強制性交行為，侵害A女之性自主法益，造成難以回復
    之個人專屬法益損害，使A女身心受創，案發後亦出現睡眠
    障礙、人際退縮等壓力反應，被告所為應予非難，另參酌A
    女於原審審理時對於科刑範圍無具體意見（見原審卷第164
    頁），被告前無素行，犯後並無具體悔意，於原審審理時自
    陳高中畢業，從事冷凍空調、室內裝修，月收入約新臺幣4
    、5萬元，須扶養兩名成年子女等一切情狀，酌情量處被告
    有期徒刑3年8月。經核原審認定事實及適用法律均無不合，
    量刑亦屬妥適。　　
　㈡被告上訴否認犯行，而以前揭辯解指摘原判決不當。惟其否
    認犯罪之辯解均不足採信，俱如前述，是其上訴為無理由，
    應予駁回。
據上論斷，應依刑事訴訟法第368條，判決如主文。　　
本案經檢察官王江濱提起公訴，由檢察官邱美育到庭執行職務。
中　　華　　民　　國　　111 　年　　5 　　月　　26　　日
　　　　　　　　　刑事第九庭  審判長法　官  潘翠雪
　　　　　　　　　　　　　　　　　  法　官  俞秀美
　　　　　　　　　　　　　　　　　  法　官  陳信旗
以上正本證明與原本無異。
如不服本判決，應於收受送達後20日內向本院提出上訴書狀，其
未敘述上訴之理由者並得於提起上訴後20日內向本院補提理由書
（均須按他造當事人之人數附繕本）「切勿逕送上級法院」。
                                    書記官  董佳貞
中　　華　　民　　國　　111 　年　　5 　　月　　26　　日
附錄法條全文：
刑法第221條
    對於男女以強暴、脅迫、恐嚇、催眠術或其他違反其意願之
    方法而為性交者，處三年以上十年以下有期徒刑。
　　前項之未遂犯罰之。